臺灣板橋地方法院交通事件裁定　　　 93年度交聲字第1759號
原處分機關　交通部公路總局臺北區監理所
異　議　人
即受處分人　甲○○
上列受處分人因違反道路交通管理處罰條例案件，對於交通部公
路總局臺北區監理所於民國93年11月17日所為之裁決處分（北監
自裁字第40-C00000000號）聲明異議，本院裁定如下：
    主  文
異議駁回。
    理  由
一、原處分意旨略以：異議人即受處分人甲○○於民國93年9 月
    1 日17時10分，在臺北縣泰山鄉○○路、楓江路口，因駕駛
    車號GV-6477 號自用小客車，有「左轉專用燈關閉變紅燈」
    之違規，經臺北縣政府警察局新莊分局於93年9 月7 日製單
    舉發，乃依道路交通管理處罰條例第53條規定，裁處罰鍰新
    臺幣（下同）2,700 元，並依同條例第63條第1 項第3 款（
    漏引第3 款）記違規點數3 點。
二、異議意旨略以：臺北縣泰山鄉○○路與楓江路口（往五股交
    流道方向）之交通號誌變換順序為：順序一：直行燈、左
    右轉燈同開（即車輛可直行、左右轉），經40秒後轉換；
    順序二：左轉燈關閉，直行燈、右轉燈維持開啟（即車輛可
    直行、右轉，但不得左轉），經80秒後轉換；順序三：紅
    燈開啟（即車輛均不得直行及左右轉）。臺北縣政府警察局
    新莊分局舉發異議人有違規行為，舉發通知單記載「左轉專
    用燈關閉變紅燈」，經異議人提出申訴，該分局先係函稱：
    「台端駕駛GV-6477 號車輛行駛至上述路口當時交通號誌為
    順序二（直行燈與右轉專用燈）時向，台端紅燈左轉違規」
    ，經再次申訴，復謂「台端駕駛GV-6477 號車輛行駛至上述
    路口欲左轉（往泰山方向），當時交通號誌為順序二（新五
    路往五股方向直行、右轉專用綠燈，對向直行、右轉專用綠
    燈；楓江路雙向紅燈），因當時新五路對向直行車多，不能
    左轉，台端車輛於路口號誌變換順序三（楓江路雙向綠燈對
    開；新五路雙向紅燈），紅燈左轉與直行（楓江路）機車發
    生交通事故致人受輕傷」，前後說詞不一，且稱異議人行車
    闖紅燈左轉違規肇事，與事實完全不符。異議人當時駕駛自
    用小客車，由臺北縣新莊市返回五股鄉，行經泰山鄉○○路
    與楓江路口，原擬左轉，因左轉專用燈已關閉，乃改直行，
    當時交通號誌係順序二，時間長達80秒之久，應無闖紅燈之
    舉。至於異議人與楓江路右向之機車相撞，與是否左轉並無
    關連性等語。
三、按汽車駕駛人，行經有燈光號誌管制之交岔路口闖紅燈者，
    處1,800 元以上5,400 以下罰鍰，並記違規點數3 點，道路
    交通管理處罰條例第53條、第63條第1 項第3 款定有明文。
四、經查：
（一）臺北縣泰山鄉○○路與楓江路之交岔路口，其中管制新五
      路由南往北方向（往五股交流道）車道之燈光號誌，其變
      換順序依次為：順序一：直行綠燈及左、右轉綠燈同時
      開啟（即該車道之車輛可直行，亦可左、右轉，此時楓江
      路為雙向紅燈）；順序二：左轉綠燈關閉，直行綠燈、
      右轉綠燈維持開啟（即該車道之車輛可直行，亦可右轉，
      但不得左轉，此時楓江路仍為雙向紅燈）；順序三：綠
      燈全部關閉，紅燈開啟（即該車道之車輛均不得直行或左
      、右轉，此時楓江路為雙向綠燈對開）之事實，業經臺北
      縣政府警察局新莊分局查證屬實，有該分局93年10月12日
      新警交裁字第0930035696號書函、93年11月3 日北縣新警
      交裁字第0930039584號書函、94年1 月4 日北縣警新交字
      第0930048316號函各1 件附卷可稽，復為異議人所肯認，
      此部分之事實首堪認定。
（二）本件異議人即受處分人甲○○於93年9 月1 日17時10分許
      ，駕駛車號GV-6477 號自用小客車，沿臺北縣泰山鄉○○
      路由南往北方向行駛，於行經有燈光號誌管制之新五路與
      楓江路之交岔路口之際，適有曾政雄駕駛車號BQJ-837 號
      之重型機車，沿楓江路由東往西方向行駛，雙方在上開交
      岔路口之網狀線區域內發生碰撞而肇事，肇事位置距離曾
      政雄駛來之楓江路停止線超過11.9公尺等情，有臺北縣政
      府警察局新莊分局94年1 月4 日北縣警新交字第09300483
      16號函附之道路交通調查報告表、事故現場圖、現場照片
      、道路交通事故調查筆錄等影本在卷可證。而曾政雄當時
      駕駛機車，於進入上開交岔路口前有先停等紅燈，俟管制
      其車道之燈光號誌變為綠燈後，始開始向前行駛，擬穿越
      交岔路口後繼續沿楓江路往前行駛等情，此觀員警於車禍
      後到場繪製之事故現場圖，及曾政雄於警詢時所述：（問
      ：當時號誌為何？）楓江路方向為綠燈。……（問：行車
      速度多少）綠燈剛起步約20至30公里。……（問：發現危
      險狀況時距離對方多遠？肇事經過情形為何？）發現危險
      狀況時對方在我左側約3 公尺處，當時我行駛楓江路要穿
      越新五路往泰山方向行駛，對方在我左側行新五路要往五
      股方向行駛，我騎車剛要通過路口，對方就不知何故車頭
      左前側撞上我機車左側車身中後處等語，甚為明確。徵諸
      現場照片及當事人於警詢時所供之主要車損情況，曾政雄
      之機車係於左側車身中間附近部位、異議人之自用小客車
      係於車頭左前側部分受有損壞，足見曾政雄應係於駕駛機
      車直行之際，遭異議人之自用小客車從側面撞及，況異議
      人自始至終從未指責曾政雄當時有冒闖紅燈情事，足認曾
      政雄當時確係於管制其車道之燈光號誌變為綠燈後，始駕
      駛其機車向前行駛無訛。而曾政雄係行駛於楓江路，其起
      駛機車之際，楓江路車道之燈光號誌既已變為綠燈，對照
      觀之，當時管制異議人行駛車道即新五路由南往北方向車
      道之燈光號誌，應已進入前述順序三之階段，亦即：綠燈
      全部關閉，紅燈開啟，是異議人所行駛車道之車輛，當時
      已不得直行或左、右轉，至為灼然。詎於曾政雄起駛機車
      至少達11.9公尺後，仍在交岔路口之網狀線區域內遭異議
      人駕車從側面撞及，是異議人有在上開交岔路口闖紅燈之
      行為，足堪認定。
（三）異議人雖稱當時交通號誌係順序二（即其車道之直行綠燈
      、右轉綠燈尚維持開啟，楓江路則為雙向紅燈）云云，惟
      所稱如係屬實，曾政雄當時猶在楓江路上停等紅燈，豈有
      在交岔路口網狀線區域內遭異議人側撞之理？參酌異議人
      所述：伊當時駕駛自用小客車，由臺北縣新莊市返回五股
      鄉，行經泰山鄉○○路與楓江路口，原擬左轉，因左轉專
      用燈已關閉，乃改直行等語，堪認異議人抵達上開交岔路
      口，起初其燈光號誌應係上述順序二階段無誤，惟因異議
      人原有左轉之意向，遲不通過交岔路口，嗣於燈光號誌轉
      變為紅燈後，始貿然闖越直行，始與曾政雄之機車碰撞而
      肇事。臺北縣政府警察局新莊分局93年11月3 日北縣新警
      交裁字第0930039584號書函所述：「台端駕駛GV-6477 號
      車輛行駛至上述路口欲左轉（往泰山方向），當時交通號
      誌為順序二（新五路往五股方向直行、右轉專用綠燈，對
      向直行、右轉專用綠燈；楓江路雙向紅燈），因當時新五
      路對向直行車多，不能左轉，台端車輛於路口號誌變換順
      序三（楓江路雙向綠燈對開；新五路雙向紅燈），紅燈左
      轉與直行（楓江路）機車發生交通事故致人受輕傷」等語
      ，其中就異議人當時闖紅燈之行駛方向，雖認定係為左轉
      ，然依異議人所供及事故現場圖所示，異議人當時應已改
      變左轉意向，而係往前行駛闖紅燈，除該部分之認定有所
      未洽外，揆諸前述，上開書函所載之其他事實均屬信而有
      徵，自堪採信。本件異議人駕駛汽車，於行經有燈光號誌
      管制之交岔路口，有闖紅燈之違規事實，彰彰明甚。至臺
      北縣政府警察局新莊分局93年10月12日新警交裁字第0930
      035696號書函所載之內容，縱有未盡詳確之處，洵不影響
      異議人違規事實之客觀存在，併予敘明。
（四）從而，本件舉發機關認異議人有違反道路交通管理處罰條
      例第53條之違規事實，因而製單舉發，經異議人到案提出
      申訴後，原處分機關認違規事實明確，依道路交通管理處
      罰條例第53條、違反道路交通管理事件統一裁罰標準表之
      規定，裁處罰鍰2,700 元，另依同條例第63條第1 項第3
      款（漏引第3 款）記違規點數3 點，洵無違法或不當之處
      。異議人執持前詞，對於裁決處分聲請異議，為無理由，
      應予駁回。
五、依道路交通案件處理辦法第19條，裁定如主文。
中　　華　　民　　國　　94　　年　　4 　　月　　14　　日
                  交通法庭　法　官　朱嘉川
以上正本證明與原本無異。
如不服本裁定得於送達後5 日內向本院提出抗告狀
                            書記官　陳聖儒
中　　華　　民　　國　　94　　年　　4 　　月　　14　　日
